【裁判字號】    95,交上訴,57
【裁判日期】    950913
【裁判案由】    公共危險
【裁判全文】
臺灣高等法院高雄分院刑事判決        95年度交上訴字第57號
上  訴  人  臺灣高雄地方法院檢察署檢察官
被      告  甲○○
上列上訴人因被告公共危險案件，不服臺灣高雄地方法院95年度
交訴字第106 號中華民國95年6 月9 日第一審判決（起訴案號：
臺灣高雄地方法院檢察署95年度偵字第7027號），提起上訴，本
院判決如下：
    主  文
上訴駁回。
    事實及理由
一、本案經本院審理結果，認第一審判決認事用法及量刑均無不
    當，應予維持，並引用第一審判決書記載之事實、證據及理
    由（如附件，其據上論結欄漏引刑法第41條第1 項前段，應
    予補正）。
二、檢察官上訴意旨略以：被告於偵查中否認犯罪，肇事逃逸足
    以危及被害人生命，被害人因酒醉駕車，遭原審判處拘役55
    日，且無緩刑宣告，原審竟予諭知被告緩刑，量刑嚴重失衡
    云云指摘原判決不當。惟查，被告於警詢及檢察官偵查中均
    係供稱：伊有聽到撞擊聲才下車察看，但不確定被害人是否
    有撞及其自用小客車，見到警察來了才離開等語（見警卷第
    1 頁背面、偵卷第6 至8 頁）。依其供述真意以觀，被告顯
    非基於卸責考量而矢口否認犯行已明。而被害人所犯酒醉駕
    車之公共危險罪，遭原審法院判處拘役刑，且無緩刑宣告，
    係原審法院針對被害人個人之犯行綜合評價後之量刑結果，
    與被告之犯行，應受如何之懲罰，尚屬二事，難執為原審量
    刑失當之理由。且被害人所受傷害尚非重大，事後亦未致被
    害人生命、健康之重大危險，被告又坦承犯行等情，原審因
    而量處被告有期徒刑6 月，並參酌被告前未受有期徒刑宣告
    ，認刑之宣告以暫不執行為適當，併予宣告緩刑2 年，其認
    事用法並無不合，量刑並無不當。況被告於本院審理時已與
    被害人達成民事和解，賠償被害人新台幣5 萬元，並已給付
    完畢，有和解書1 份附卷足憑（見本院卷第34頁），是被告
    犯後確有悔改之意，其受此教訓，應無再犯之虞，亦堪認定
    。是本件檢察官上訴意旨，指摘原判決不當，為無理由，應
    予駁回。
三、據上論斷，應依刑事訴訟法第368 條、第373 條，判決如主
    文。
本案經檢察官許月雲到庭執行職務。
中    華    民    國    95    年    9     月    13    日
                  刑事第四庭    審判長法官  蕭權閔
                                      法官  陳吉雄
                                      法官  林水城
以上正本證明與原本無異。
如不服本判決應於收受本判決後10日內向本院提出上訴書狀，其
未敘述上訴理由者，並得於提起上訴後10日內向本院補提理由書
狀（均須按他造當事人之人數附繕本）「切勿逕送上級法院」。
中    華    民    國    95    年    9     月    13    日
                                    書記官  吳新貞
附 件
臺灣高雄地方法院刑事判決             95年度交訴字第106號
公  訴  人  臺灣高雄地方法院檢察署檢察官
被      告  甲○○
選任辯護人  戴國石律師
上列被告因公共危險案件，經檢察官提起公訴（95年度偵字第70
27號），被告於本院準備程序為有罪之陳述，經合議庭裁定由受
命法官依簡式審判程序獨任審理，判決如下：
    主  文
甲○○駕駛動力交通工具肇事，致人傷而逃逸，處有期徒刑陸月
，如易科罰金，以參佰元折算壹日，緩刑貳年。
    事  實
一、甲○○於民國95年1 月19日下午1 時27分許，駕駛車牌號碼
    J8-0012 號自用小客車（下稱上開車輛），沿高雄縣鳳山市
    ○○○路由南往北方向行駛，於行經該路與光華東路口之際
    ，因疏未注意保持併行車輛間隔等過失，致右側車身後車輪
    一帶部位，與刻由乙○○酒後所騎駛在同向右方、亦疏未保
    持併行車輛間隔之車牌號碼OWD-083 號普通重型機車之左側
    車身把手處等部位發生擦撞，乙○○因而人車倒地，並受有
    左鎖骨骨折、左邊第三肋骨骨折、頭部外傷併四肢擦傷等傷
    害（過失傷害部分未據告訴）。詎甲○○在暫停車輛、下車
    確認得知乙○○人車倒地而已受有傷害後，因見週遭圍觀者
    陸續增多，竟未採取必要之救護措施，反基於肇事逃逸之故
    意，立即上車將車輛駛離現場，嗣因路人許育羚記下上開車
    輛之車牌號碼，方報警循線查獲上情。
二、案經高雄縣政府警察局鳳山分局報請臺灣高雄地方法院檢察
    署檢察官偵查起訴。
    理  由
一、按本件被告甲○○所犯均係死刑、無期徒刑、最輕本刑為3
    年以上有期徒刑以外之罪，其於準備程序就前揭被訴事實為
    有罪之陳述，經受命法官告知簡式審判程序之旨，並聽取當
    事人與辯護人之意見後，本院認無不得或不宜改依簡式審判
    程序進行之處，爰依刑事訴訟法第273 條之1 第1 項，裁定
    本件由受命法官獨任進行簡式審判程序，合先敘明。
二、上開犯罪事實，業據被告於本院審理時自白明確，且核與證
    人即被害人乙○○、許育羚於警詢、偵查中之陳述，及證人
    即現場處理員警劉德年於偵查中之陳述相符，並有高雄縣政
    府警察局交通警察隊酒精濃度呼氣測試報告、刑法第185 之
    3 案件測試觀察紀錄表報告書、道路交通事故現場圖暨調查
    報告表（一）、（二）各1 份、現場與車損照片16張、國軍
    高雄總醫院95年1 月19日診斷證明書1 紙附卷可稽，足認被
    告之自白與事實相符，可堪採為認定之基礎，本件事證明確
    ，被告之犯行堪以認定。
三、核被告肇事致人受傷逃逸所為，係犯刑法第185 條之4 肇事
    逃逸罪。本院審酌被告於肇事後未施以救護，反逃離現場置
    被害人於不顧，原不宜輕恕，惟念被告之肇事逃逸犯行，並
    未釀致被害人生命、身體更重大之危害，及被告業於本院審
    理中全然坦承犯行，且深具悔意，犯後態度良好等一切情狀
    ，爰量處如主文所示之刑，並諭知易科罰金之折算標準；又
    被告於審理中已不復飾詞圖卸，是以檢察官執此請求量處被
    告有期徒刑10月，尚嫌過重，應予指明。末被告前未曾受有
    期徒刑以上刑之宣告，有臺灣高等法院被告前案紀錄表1 紙
    在卷可按，其因一時失慮，偶罹刑典，且於審理程序中坦承
    犯行，深具悔意，犯後態度良好，均業如前述，經此偵審程
    序及罪刑之宣告，當知所警惕，信無再犯之虞，本院認所宣
    告之刑以暫不執行為適當，爰併予宣告緩刑2 年，以啟自新
    。
據上論斷，應依刑事訴訟法第273 條之1 第1 項、第299 條第1
項前段，刑法第185 條之4 、第74條第1 款，罰金罰鍰提高標準
條例第2 條，判決如主文。
本案經檢察官陳登燦到庭執行職務。
中    華    民    國    95    年    6     月    9     日
                  交通法庭  法  官  莊珮吟
附錄本件判決論罪科刑法條：
中華民國刑法第185條之4
（肇事遺棄罪）
駕駛動力交通工具肇事，致人死傷而逃逸者，處 6 月以上 5 年
以下有期徒刑。


司法院資訊處製作；財團法人民間司法改革基金會備份。
